# 补差承诺-请教陈版

提问人：alisonli123 时间：2011-01-13 20:33:31
请问，A公司在 2010 年公布的商务政策里面，提到会给客户三个月内的购货且卖给终端消费者的库存提供差价补贴。A公司在 2010 年未做出降价决定， 2011 年 1 月 1 日公告了降价措施，同时履行承诺将价差补偿给客户。那么，这部分价差补偿是否应该在 2010 年预提？

回答人：chenyiwei
主要考虑是：截至 2010 年末，这部分让利是否已经成为企业的一项现时义务且金额可以可靠计量。
由于在本案例中，A企业在 2010 年内并未作出降价决定，而降价的主动权应当是在A企业一方，因此需要通过对A企业的产品定价机制进行分析，确定其中规定的降价触发条件有哪些，以及这些条件在 2010 年末是否均已满足。如果这些降价条件在 2010 年内均已满足，期后的降价决定完全是基于该定价机制中规定的定量计算方法作出的，则应当认为在 2010 年末已经存在现时义务。但一般企业的定价策略多数都是经过综合权衡所有因素的结果，而不会是根据既有公式的简单计算，所以个人感觉作为期后非调整事项的可能性相对较大。